【裁判字號】    99,台上,680
【裁判日期】    990204
【裁判案由】    違反槍砲彈藥刀械管制條例
【裁判全文】
最高法院刑事判決              九十九年度台上字第六八０號
上  訴  人  甲○○
上列上訴人因違反槍砲彈藥刀械管制條例案件，不服台灣高等法
院台南分院中華民國九十八年十月二十七日第二審判決（九十八
年度上訴字第七八一號，起訴案號：台灣雲林地方法院檢察署九
十六年度偵字第一一七九、三七六八號，九十七年度偵字第二一
二二、四七三九號），提起上訴，本院判決如下：
    主  文
上訴駁回。
    理  由
按刑事訴訟法第三百七十七條規定，上訴於第三審法院，非以判
決違背法令為理由，不得為之。是提起第三審上訴，應以原判決
違背法令為理由，係屬法定要件。如果上訴理由書狀並未依據卷
內訴訟資料，具體指摘原判決不適用何種法則或如何適用不當，
或所指摘原判決違法情事，顯與法律規定得為第三審上訴理由之
違法情形，不相適合時，均應認其上訴為違背法律上之程式，予
以駁回。本件原判決維持第一審關於論處上訴人甲○○未經許可
，持有可發射子彈具有殺傷力之改造手槍罪刑部分之判決，駁回
其在第二審之上訴，已詳敘所憑之證據及認定之理由，並對上訴
人所辯各節，如何不足採信，均已依據卷內資料詳予指駁，從形
式上觀察，並無任何違背法令之處。查槍砲彈藥刀械管制條例所
規定之「持有」槍、彈，係指將槍、彈移置於自己實力支配下之
執持、占有或管理等行為，茍未經許可而執持、占有或管理，不
問其持有之原因及占有管領時間久暫，均構成犯罪。上訴人陪同
友人綽號「阿豐」者飲酒，席間見其攜帶扣案之改造手槍，惟恐
「阿豐」茲事，逕自將之取走藏置於其所經營之汽車修配廠內，
縱其持有之原因係為避免「阿豐」茲事，仍該當於非法持有可發
射子彈具殺傷力槍枝罪之構成要件；而非法持有槍械為法律明令
禁止之行為，眾人皆知，上訴人取走該手槍時，並無因自己或他
人生命、身體、自由或財產猝遇危難之緊急情狀，持有後更未依
法報繳，或將槍枝返還「阿豐」或丟棄，仍繼續支配管領，尤無
得主張依刑法第十六條、第二十四條規定減輕其刑之餘地。第一
審因依槍砲彈藥刀械管制條例第八條第四項規定論處罪刑，原審
予以維持，適用法則，核無不合。上訴意旨，對於原判決究竟如
何違背法令，未依據卷內資料為具體指摘，仍執前詞，對於原審
認事用法之職權行使，再事爭辯，難謂已符合首揭法定上訴要件
，其上訴違背法律上之程式，應予駁回。又上訴人另被訴寄藏及
故買贓物部分，核屬刑事訴訟法第三百七十六條第七款規定之案
件，不得上訴於第三審法院，上訴人仍提起上訴，業經原審法院
裁定駁回確定，附為敘明。
據上論結，應依刑事訴訟法第三百九十五條前段，判決如主文。
中    華    民    國  九十九  年    二    月    四    日
                      最高法院刑事第十庭
                          審判長法官  花  滿  堂
                                法官  黃  正  興
                                法官  陳  東  誥
                                法官  林  錦  芳
                                法官  洪  昌  宏
本件正本證明與原本無異
                                      書  記  官
中    華    民    國  九十九  年    二    月    六    日
                                                      Ｅ

司法院資訊處製作；財團法人民間司法改革基金會備份。
